【裁判字號】    99,交聲更,71
【裁判日期】    991227
【裁判案由】    違反道路交通管理處罰條例
【裁判全文】
臺灣桃園地方法院交通事件裁定        99年度交聲更字第71號
原處分機關  交通部公路總局新竹區監理所
異  議  人  傅千瑀
上列異議人即受處分人因違反道路交通管理處罰條例案件，不服
交通部公路總局新竹區監理所中壢監理站中華民國99年3 月22日
竹監營字第裁53-DB0000000號裁決書所為處分，向本院聲明異議
，經本院於99年4 月19日以99年度交聲字第475 號裁定後，異議
人提起抗告，經臺灣高等法院於99年5 月25日以99年度交抗字第
1186號裁定發回本院，本院更為裁定如下：
    主  文
異議駁回。
    理  由
一、原處分意旨略以：本件受處分人傅現端所有之車牌號碼577-
    BSK 號重型機車，於民國99年3 月6 日16時30分，在平鎮市
    ○○路雙連3 段6 巷前，因「一、附座載人未依規定戴安全
    帽。二、行經有燈光號誌管制之交岔路口闖紅燈」違規，經
    桃園縣政府警察局平鎮分局宋屋派出所員警掣發桃警局交字
    第DB0000000 號舉發通知單舉發。嗣經原處分機關依道路交
    通管理處罰條例第31條第6 項、第53條第1 項之規定，裁處
    受處分人罰鍰新臺幣（下同）2,300元整等語。
二、本件聲明異議意旨略以：異議人傅千瑀係受處分人傅現端之
    女，當日係由異議人騎乘上開違規車輛，而非受處分人。異
    議人坦承騎乘機車未戴安全帽，惟該路口號誌燈號色澤不明
    ，易使駕駛人誤判誤闖，並非故意云云。
三、按「受處分人」不服道路交通管理處罰條例第8 條所定主管
    機關所為之處罰者，得於接到裁決書之翌日起20日內，向管
    轄地方法院聲明異議，道路交通管理處罰條例第87條第1 項
    定有明文。又交通法庭認聲明異議不合法律上之程式，且無
    從補正者，應以裁定駁回之，道路交通案件處理辦法第18條
    前段亦有明定。是以，對於道路交通管理機關所為之處罰，
    得聲明異議者，限於受處分人，如非受處分人，因其非當事
    人，即無異議之權。
四、經查，原處分機關交通部公路總局新竹區監理所以受處分人
    傅現端所有車牌號碼577-BSK 號重型機車，於99年3 月6 日
    16時30分，在平鎮市○○路雙連3 段6 巷前，有「一、附座
    載人未依規定戴安全帽。二、行經有燈光號誌管制之交岔路
    口闖紅燈」之違規事實，裁處受處分人傅現端罰鍰新臺幣2,
    300 元，此有交通部公路總局新竹區監理所99年3 月22日所
    為竹監營字第裁53-DB0000000號違反道路交通管理事件裁決
    書1 件在卷可稽，是本件受處分人當為「傅現端」甚明。查
    本件異議人傅千瑀於99年4 月6 日具狀聲明異議，有卷附聲
    明異議書1 份可稽，而該狀僅載明「異議人：傅千瑀」，卷
    內亦無受處分人傅現端委任異議人傅千瑀提起聲明異議之委
    任狀，且依該聲明異議狀內容以觀，該異議人即聲明異議狀
    中所載之「本人」傅千瑀，足認本件聲明異議係異議人傅千
    瑀為其本人所提起。是以，異議人傅千瑀既非受處分人，揆
    諸前揭規定，即無異議之權，其聲明異議不合法律上之程式
    ，況此屬無從補正之事項，是異議人傅千瑀縱於聲明異議後
    再提出委任狀，惟本件聲明異議之日期為99年4 月6 日，而
    上開委任狀之日期為99年4 月26日（見臺灣高等法院以99年
    度交抗字第1186號卷第6 頁），是該委任之效力仍無從溯及
    於本件聲明異議之時，是異議人傅千瑀其所為聲明異議並非
    合法，且無從補正，本院自應將其異議駁回。
五、至異議人固主張本件係因路口號誌燈號色澤不明，使駕駛人
    誤判誤闖云云，惟查，異議人所主張之實體事項，既需以其
    聲明異議之程序合法為前提，法院始得審究原處分是否具備
    合理性及正當性，而本件異議人聲明異議既於法即有未合，
    本院就此部分自不得予以審認，附此敘明。
據上論斷，應依道路交通案件處理辦法第18條前段，裁定如主文
。
中    華    民    國    99    年    12    月    27    日
                  交通法庭法  官  林蕙芳
以上正本證明與原本無異。
如不服本裁定，應於裁定送達後5 日內向本院提出抗告狀。
                          書記官  莊凱男
中    華    民    國   100    年    1     月    4     日

司法院資訊處製作；財團法人民間司法改革基金會備份。
